【裁判字號】    94,訴,1376
【裁判日期】    950125
【裁判案由】    違反槍砲彈藥刀械管制條例
【裁判全文】
臺灣臺南地方法院刑事判決              94年度訴字第1376號
公  訴  人  臺灣臺南地方法院檢察署檢察官
被      告  乙○○
                    現羈押於臺灣台南看守所
指定辯護人  郭家祺律師
上列被告因違反槍砲彈藥刀械管制條例案件，經檢察官提起公訴
（94年度偵字第10220號），本院判決如下：
    主  文
乙○○未經許可，製造可發射子彈具有殺傷力之改造手槍，累犯
，處有期徒刑伍年貳月，併科罰金新台幣拾萬元，罰金如易服勞
役以新台幣玖佰元即銀元參佰元折算壹日。
扣案仿BERETTA廠八四型半自動改造手槍壹支（槍枝管制編號000
0000000，含彈匣壹個）及改造子彈貳顆均沒收。
    事  實
一、乙○○曾於民國九十三年間，因竊盜案件經本院判處有期徒
    刑四月確定，並於九十四年一月三十一日易科罰金執行完畢
    ，猶不知悔改，未經許可，基於製造槍枝、子彈之犯意，先
    於九十四年六月間，在臺南市○○○路上弘模型店及某道具
    店，購得仿BERETTA廠八四型半自動手槍製造之玩具手槍一
    支、底火及道具彈等物，隨即在其位於臺南市○○路三八七
    號五樓之十之住處，將上揭玩具手槍換裝上事先購得已貫通
    之鐵製槍管及鐵製撞針座，而將該玩具槍組裝成得以發射子
    彈具有殺傷力之槍枝。又在同一地點基於製造子彈之概括犯
    意，連續將上揭道具彈改造彈頭填裝火藥，製成有殺傷力之
    子彈七顆，並製造一顆未具殺傷力子彈而未遂。即於同年七
    月間，持上揭改造槍、彈，前往臺南市安平區秋茂園，對空
    試射擊發三發。嗣於同年八月十日上午十一時四十分許，經
    警循線在停放於臺南縣歸仁鄉○○○街四十三巷口之車牌號
    碼三五二○－FF號自用小客車內，起出上揭改造手槍一支（
    槍枝管制編號0000000000）及改造子彈五顆（其中一顆不具
    殺傷力）。
二、案經臺南市警察局移送臺南地方法院檢察署檢察官偵查起訴
    。
    理  由
一、上揭事實，業據被告乙○○於偵查及本院審理中坦承不諱，
    此外，並有上揭仿BERETTA廠改造手槍一支及子彈五顆扣案
    可證，該槍、彈經送內政部警政署刑事警察局鑑定結果為：
    「一、送鑑改造子彈五顆，認分別係由玩具金屬彈殼加裝直
    徑七．九MM~八．五MM金屬彈頭而成之改造子彈，經取樣三
    顆試射結果：其中二顆，均可擊發，認均具殺傷力；另一顆
    ，雖可擊發，惟其發射動能甚微，認不具殺傷力。二、送鑑
    改造八釐米手槍一支（槍枝管制編號0000000000），認係由
    仿BERETTA廠八四型半自動手槍製造之玩具手槍換裝土造金
    屬槍機、槍管而成之改造手槍，機械性能良好，可擊發適用
    之子彈，認具殺傷力。」，亦有該局九十四年八月二十五日
    刑鑑字第○九四○一二六一六○號槍彈鑑定書一份在卷可稽
    。綜上，被告之自白核與事實相符，事證明確，被告犯行應
    足認定。另辯護人辯稱：本件被告有槍砲刀械管制條例第十
    八條第四項規定之適用云云，按犯槍砲彈藥刀械管制條例之
    罪於偵查或審判中自白，並供述全部槍械、彈藥之來源及去
    向，因而查獲或因而防止重大危害治安事件之發生者，減輕
    或免除刑，槍砲彈藥刀械管制條例第十八條第四項定有明文
    ，此規定係指將槍彈移轉他人，或自他人取得槍彈之情形，
    尚不包括自始即由自己持有之情形在內，上揭扣案之改造槍
    、彈自改造前，迄經改造一直在被告自己持有中，要與槍砲
    刀械管制條例第十八條第四項規定要件不符，辯護人上開辯
    解，顯屬無據，不足採信。
二、核被告所為，係犯槍砲彈藥刀械管制條例第八條第一項之未
    經許可，製造可發射子彈具有殺傷力之改造手槍罪、同條例
    第十二條第一項、第五項之未經許可，製造子彈既遂、未遂
    罪。被告上揭製造子彈一顆，送鑑定認不具殺傷力，一如前
    述，按本件被告所製造之子彈係供可發射子彈具有殺傷力之
    之槍砲使用，此顆子彈雖可擊發，惟不具殺傷力，其行為係
    屬製造子彈未遂（最高法院九十一年度台上字第三三八八號
    判決參照）。其先後多次製造子彈之既、未遂行為，時間緊
    接，所犯構成要件相同，顯係基於概括犯意反覆為之，為連
    續犯，依法論以製造子彈既遂一罪（最高法院八十八年度台
    上字第六二六三號判決參照）。其改造槍、彈後持有改造槍
    、彈之低度行為，為製造之高度行為所吸收，均不另論罪，
    而扣案之彈匣一個為上揭改造手槍之構成部分，並非單獨存
    在，故亦不論未經許可持有槍彈之主要組成零件罪。又被告
    製造上揭可發射子彈之具有殺傷力之槍砲及子彈之方法，雖
    不相同，但在同一時段時日內製造槍枝及子彈，既無法明確
    界定製造之先後，即視為同時製造，其係以一製造上揭可發
    射子彈之具有殺傷力之槍砲及子彈行為，同時侵害數法益，
    屬一行為觸犯二罪名之想像競合犯，應依刑法第五十五條前
    段規定，從一重未經許可製造可發射子彈之具有殺傷力之槍
    砲罪論處（最高法院七十三年第一次刑庭會議決議及司法院
    八十二年廳刑【一】字第三八七八號函參照）。公訴人認製
    造上揭槍、彈二罪應分論併罰，容有未洽。被告有如事實欄
    所述之科刑及執行紀錄，有臺灣高等法院被告全國前案紀錄
    表在卷可證，其於有期徒刑執行完畢後，五年以內再犯本件
    有期徒刑以上之罪，為累犯，應依刑法第四十七條規定，加
    重其刑。爰審酌被告犯罪之動機、目的、手段、改造槍彈之
    行為對社會及人身安全威脅甚鉅之危害及犯罪後坦承犯行、
    態度尚稱良好等一切情狀，量處如主文所示之刑，罰金部分
    並諭知易服勞役之折算標準，以資懲儆。另扣案上揭具殺傷
    力仿BERETTA廠半自動手槍之改造手槍一支（槍枝管制編號
    00000 00000，含彈匣一個）及具殺傷力之改造子彈二顆，
    係屬違禁物，應依刑法第三十八條第一項第一款規定宣告沒
    收。至於鑑驗時經鑑定機關試射擊發之扣案改造子彈三顆，
    其擊發後所遺留之彈殼已不具殺傷力，有前揭內政部警政署
    刑事警察局鑑驗通知書可佐，另被告製造後所擊發三顆改造
    子彈，彈頭已滅失，彈殼已不具殺傷力亦未扣案，以上諸彈
    殼復非屬違禁物，均不予宣告沒收，附此敘明。
據上論斷，應依刑事訴訟法第二百九十九條第一項前段，槍砲彈
藥刀械管制條例第八條第一項、第十二條第一項，刑法第十一條
前段、第五十五條前段、第四十七條、第四十二條第二項前段、
第三十八條第一項第一款，罰金罰鍰提高標準條例第二條，判決
如主文。
本案經檢察官甲○○到庭執行職務。
中    華    民    國    95    年    1     月    25    日
                  刑事第三庭   審判長  法  官   陳振謙
                                       法  官   王慧娟
                                       法  官   鍾邦久
以上正本證明與原本無異。
如不服本判決，應於判決送達後10日內，向本院提出上訴狀。
                                       書記官   曾盈靜
中    華    民    國    95    年    1     月    25    日


司法院資訊處製作；財團法人民間司法改革基金會備份。
